臺灣雲林地方法院民事簡易判決
             110年度虎簡字第93號
原      告  日盛國際商業銀行股份有限公司

法定代理人  黃錦瑭  
訴訟代理人  李曉雲  
被      告  楊純庭即楊櫻杓

            楊＊＊  
上列當事人間請求塗銷房屋所有權移轉登記等事件，本院判決如
下：
    主      文
原告之訴駁回。
訴訟費用由原告負擔。
    事實及理由
一、原告之訴，依其所訴之事實，在法律上顯無理由者，法院得
    不經言詞辯論，逕以判決駁回之，民事訴訟法第249條第2項
    定有明文。
二、原告起訴主張：被告楊純庭即楊櫻杓（下稱被告楊純庭）向
    原告申請信用卡，現尚積欠新臺幣232,325元及利息未清償
    ，原告查調被告楊純庭之財產狀況，發現雲林縣○○鄉○○段00
    ○號建物及同段1242地號土地等不動產（下稱系爭不動產）
    原係訴外人即被繼承人楊和順所有，被告楊純庭為訴外人楊
    和順之繼承人，竟僅由被告楊＊＊分割繼承取得系爭不動產所
    有權，被告楊純庭不為繼承登記之處分行為，係以財產為標
    的，且屬無償行為，其因此陷於無資力，有害於原告之權利
    ，原告自得依民法第244條第1項行使撤銷權，並依同條第4
    項請求被告回復原狀，爰提起本件訴訟等語。並聲明：被告
    楊純庭及其他繼承人就系爭不動產所有權原應繼承之應有部
    分，於民國104年2月7日所為遺產分割協議之債權行為，及
    於104年8月11日所為繼承登記之物權行為均撤銷；被告楊＊＊
    就系爭不動產所為之繼承登記應予塗銷，回復原狀為全體繼
    承人公同共有。
三、本院之判斷：
　㈠債權人得依民法第244條規定行使撤銷訴權者，以債務人所為
    非其人格上之法益為基礎之財產上之行為為限，繼承權係以
    人格上之法益為基礎，且拋棄之效果，不特不承受被繼承人
    之財產上權利，亦不承受被繼承人財產上之義務，故繼承權
    之拋棄，縱有害及債權，仍不許債權人撤銷之（最高法院73
    年度第2次民事庭會議決議參照）。
　㈡本件原告固主張其為被告楊純庭之債權人，因被告楊純庭將
    繼承而來之系爭不動產無償讓與其他繼承人，故依民法第24
    4條第1項規定提起本件訴訟云云。惟查：本院依原告所提出
    之系爭不動產異動索引，向雲林縣西螺地政事務所調取原告
    所指於104年間就系爭不動產辦理分割繼承登記之104年螺資
    地字38410號卷宗，查得被繼承人應為訴外人廖玉鳳，而非
    原告所指之訴外人楊和順；而訴外人廖玉鳳係於104年2月7
    日死亡，被告楊純庭為其子，已於104年5月1日具狀向本院
    聲明拋棄繼承，並經准予備查在案，有雲林縣西螺地政事務
    所110年4月23日雲西地一字第1100001910號函文檢附之104
    年螺資地字第38410號登記申請案影本附卷可稽，並經調取
    本院104年度繼字第362號拋棄繼承卷宗審閱無訛，堪認為真
    實。是本件並無原告所述被告楊純庭於繼承後無償讓與繼承
    所得財產之情形，原告主張顯與客觀事實不符，則原告於起
    訴狀所陳述之基礎事實並不存在，被告楊純庭所為拋棄繼承
    行為，性質上非屬民法第244條第1項所得撤銷之行為，堪認
    原告提起本件訴訟，顯為無理由。
四、從而，原告提起本件訴訟，依其所訴之事實，其訴顯無理由
    ，爰不經言詞辯論程序，逕以判決駁回之。
五、依民事訴訟法第436條第2項、第249條第2項、第78條，判決
    如主文。
中　　華　　民　　國　　110 　年　　5 　　月　　12　　日
                  虎尾簡易庭  法   官  黃麗文
以上正本證明與原本無異。
如不服本判決，須於判決送達後20日內向本庭（臺灣雲林地方法
院虎尾簡易庭）提出上訴狀。（須按他造當事人之人數附繕本）
。
中　　華　　民　　國　　110 　年　　5 　　月　　12　　日
                              書記官  曾鈺仁